臺灣臺南地方法院新市簡易庭民事裁定
110年度新小字第741號
上  訴  人
即  原  告  施淑美
被  上訴人
即  被  告  吳玉蘭
上列當事人間請求損害賠償事件，上訴人對於民國111年3月31日
本院第一審判決提起上訴，本院裁定如下：
    主  文
上訴駁回。
第二審訴訟費用由上訴人負擔。
    理  由
一、按對於小額程序之第一審裁判，得上訴或抗告於管轄之地方
    法院，其審判以合議行之，民事訴訟法第436條之24第1項固
    定有明文。惟提起民事第二審上訴，應依民事訴訟法第77條
    之16規定繳納裁判費，此為必須具備之程式。又上訴不合法
    者，第二審法院應以裁定駁回之。上開規定，於小額事件之
    上訴程序準用之，民事訴訟法第444條第1項、第436條之32
    第2項亦定有明文。
二、本件上訴人於民國111年4月21日雖以「異議狀」之名稱，具
    狀對於本院110年度新小字第741號第一審判決（下稱系爭判
    決）有誤判之處，提出異議，惟稽之我國民事訴訟法中並未
    有何對於判決得提出異議之規範，因此應將此「異議狀」解
    為對於第一審判決不服，而認有提起上訴之意，以保障上訴
    人之權益，從而，上訴人提起第二審上訴，未據繳納裁判費
    ，經本院於111年4月26日裁定命上訴人於收受送達後5日內
    補正，該裁定已於111年4月28日由上訴人所居住之歐洲世界
    第五期管理委員會之受僱人所收受，依民事訴訟法第137條
    第1項之規定，已生送達之效力，惟上訴人迄未繳納等情，
    此有裁定、送達證書、本院新市簡易庭詢問檢答表、答詢表
    附卷可稽，依前揭說明，其上訴不合法定程式，經命補正後
    又未於期間內補正，上訴自非合法，應予駁回。
三、至上訴人雖於111年5月4日再以異議狀陳報一具狀陳稱系爭
    判決有違背法令之處，並表示「原審若自覺判決有誤，自請
    書記官處分書更正判決，原告無庸上訴」等語，惟按判決如
    有誤寫、誤算或其他類此之顯然錯誤者，法院得依聲請或依
    職權以裁定更正；其正本與原本不符者，亦同，民事訴訟法
    第232條第1項定有明文。所謂顯然錯誤，指判決中所表示者
    與法院本來之意思不符，其事一見甚明者而言，包括判決所
    記載之事實與理由有矛盾之處，凡足生與法院真意相左之結
    果者，均得依上開法條更正之。所謂表示與意思不符，應包
    括法院所「無」之意思，而於判決中誤為表示；或法院所「
    有」之意思，而於判決中漏未表示或表示錯誤等情在內。更
    正裁定，並非法院就事件之爭執重新為裁判，不過將裁判中
    誤寫、誤算或其他類此之顯然錯誤，加以更正，使裁判中所
    為表示者，與法院本來之意思相符，原裁判之意旨，並未因
    而變更（最高法院74年度台抗字第54號、78年度台聲字第36
    7號、79年度台聲字第349號裁定意旨參照）。經查，上訴人
    所指謫系爭判決有違背法令之處，均係法官就個案中之爭議
    所為證據取捨、認事用法之判斷，並無誤寫等顯然錯誤之情
    事，尚難以更正之方式為之，是上訴人主張系爭判決得以更
    正之方式為之，於法尚有未合，附此敘明。
四、依民事訴訟法第436條之32第2項、第444條第1項、第95條、
    第78條，裁定如主文。 
中　　華　　民　　國　　111 　年　　5 　　月　　10　　日
  　　　　　　　　臺灣臺南地方法院新市簡易庭　　　　　　
                                  法  官　施志遠
以上正本係照原本作成。
如不服本裁定，應於送達後10日內，向本院提出抗告狀並表明抗
告理由，及繳納抗告費新臺幣1,000元。
中　　華　　民　　國　　111 　年　　5 　　月　　10　　日
 　　　　　　 　　　　　　　　　　書記官  黃心瑋